

#### Infos

- 42 ans
- Titulaire du permis de conduire

#### Contact

- ✓ frederic.feduk@orange.fr
- 0642344573
- **\** 0642344573
- ₱ 806 chemin du planas 30650 ROCHEFORT DU GARD, France

#### Présentation

"La logique vous conduira d'un point A à un point B, L'imagination et l'audace, où vous le désirez" Einstein

Je propose toute mon expertise managériale et technique afin de collaborer à l'optimisation et au développement d'un service ou d'une entreprise.

Je suis passionné par les métiers techniques (Informatique, Automatisme, Electrotechnique) et par les nouvelles technologies. J'ai une affection toute particulière pour la conception et la gestion de projet ou d'équipe.

Mon parcours issu d'une formation d'ingénieur et de 15 ans d'expérience à des postes à responsabilité dans des secteurs variés. Ces 15 années me permettent aujourd'hui, de disposer d'une solide expertise technique, d'une forte capacité de management, de gestion et de suivi client. De plus, elles m'assurent un relationnel important composé de clients et de fournisseurs.

# Frederic Feduk Directeur de projet, l'innovation est un état d'esprit. http://www.doyoubuzz.com/frederic-feduk

# **EXPÉRIENCES**

#### DIRECTEUR TECHNIQUE

CITINNOV (Ex VSU) • chateaurenard (France) • Janvier 2007 - Janvier 2015

- CITINNOV EST UNE PME FRANÇAISE SPÉCIALISÉE DANS LA CONCEPTION, LA FABRICATION, L'INTÉGRATION, LA MISE EN SERVICE ET LE SUPPORT TECHNIQUE DE PRODUITS ET DE SOLUTIONS EXCLUSIVEMENT DESTINÉS AUX MÉTIERS DU CONTRÔLE D'ACCÈS URBAIN.
- ▶ Mission : Animer l'innovation produit, Concevoir et adapter de nouveaux produits (Informatique, automatisme, électronique, mécanique) répondant aux besoins des clients, Gérer et manager deux sites de production, Organiser et gérer les services internes, Optimiser les méthodes de production (Lean Manufacturing), Gérer les grands comptes clients (Collectivités locales, installateurs, distributeurs exports).
- ▶ ----- Domaine de compétences -----
- Innovation (Veille technologique et réglementaire) et conception produit,
- Responsable Bureau d'Etudes informatique (7 personnes),
- Responsable du service Production (13 personnes),
- Responsable du service Support Technique France et Export (2 personnes),
- Recrutement du personnel technique,
- Rédaction de mémoire technique, Validation des dossiers d'appels d'offre,
- Animation de séminaires clients, Organisation de salons (Salon des maires, Interoute, Capurab),
- Gestion des comptes clients (80 clients),
- Responsable QHSE (ISO 9001) et Achats (1,3 M€, 50 fournisseurs),
- ------Réalisations principales ------
- \*Conception d'une suite logicielle \*\*\*\*\*\*\*\*\*
- Cette suite logicielle devait répondre à l'ensemble des besoins du marché du contrôle d'accès urbain et aux attentes des clients sur la gestion de leur zone piétonne. Cette suite est composée d'une application de supervision, d'une application de gestion des ayants droits, d'une application de gestion des maintenances (GMAO), d'une application de statistique et reporting et d'une application d'administration des équipements et des logiciels.
- ▶ Elle devait également pouvoir s'adapter à des systèmes déjà en place et prendre en compte les spécificités des clients et les règles de sécurité des réseaux.
- Pour répondre à ces contraintes, j'ai conçu un système ouvert et évolutif. J'ai privilégié des architectures systèmes n-tiers (base de données, web services, client léger).
- Architecture: Client/ serveur, n-tiers, Webservice, Webform, Framework.
- ▶ SGBDR: SQL serveur, Firebird, MySql, Oracle.
- ▶ EDI: Team Foundation, Visual Studio 2010, Rational Rose, AMC Designer
- ▶ Ressources : 5 personnes en moyenne
- \*\*\*\*\*\*\*\*Conception d'un mobilier Urbain intelligent \*\*\*\*\*\*\*\*\*
- Pour répondre à l'évolution du marché du contrôle d'accès urbain, j'ai conçu un nouveau mobilier intelligent répondant aux nouvelles attentes des collectivités et répondant aux normes PMR. Ce mobilier, modulaire et évolutif, intègre un pc embarqué (Windows Emebedded). Il permet de s'adapter aisément aux contraintes de gestion du flux des véhicules dans une zone piétonne. Il a la capacité de gérer une multitude de périphériques (Imprimante, lecteur de badge, vidéo, télécommande).
- \*\*\*\*\*\*Mise en place d'un ERP et d'une GED \*\*\*\*\*\*\*\*\*
- ► Etude du besoin de l'entreprise.
- ▶ Identification de l'ERP (Cegid) et de la GED (Sharepoint) répondant aux besoins et aux attentes.
- Présentation des solutions techniques et financières.
- ▶ Formation administrateur sur les logicielles.
- Installation et paramétrage des logiciels.
- Rédaction des procédures et des modes opératoires.
- ▶ Formation des collaborateurs

# Responsable informatique, chargé d'affaires

Crea systemes • 2001 - 2007

- ▶ La société CREA SYSTEMES est spécialisée dans la conception de systèmes de régulation de trafic dans les zones piétonnes. Elle compte une quinzaine de personnes pour un chiffre d'affaire de 1.5 millions d'euros.
- ▶ Mission : Modéliser et développer une suite logicielle métier , Gérer le service informatique, Répondre aux appels d'offres, suivi de chantier, Former les clients sur les produits logiciels.
- ▶ -----Domaine de compétences-----

- ▶ Management du service Informatique ( 6 personnes),
- Planification des projets de développement,
- ▶ Modélisation (UML, AMC Designer) et Développement en Delphi et C Sharp,
- Gestion du système d'information,
- ▶ Administration réseaux.
- Création de fiche produit et rédaction de manuel d'utilisation.
- ▶ Formation client.
- Devis client,
- réponses aux appels d'offre publics.
- Gestion de la sous-traitance.
- ▶ Suivi de chantier

### Technicien en informatique

AUXITEC • 1998 - 2001

- Mission: Analyse des besoins du client, Etude de solutions technique pour la migration de la supervision et du réseau terrain (RS 485/422).
- ▶ Etude des coûts de la migration.
- Chiffrage des solutions techniques et des prestations.
- Administration et développement de la supervision (Logiciel Panorama).
- ▶ Développement de passerelle de communication (C++)
- ▶ Développement d'outil de gestion d'exploitation (Active X, Delphi)
- ▶ Définition de la topologie réseaux ( TCP/IP)
- ▶ Formation Opérateur

# COMPÉTENCES

### Management

- ▶ Recrutement ★★★★☆
- ► Gestion des conflits ★★★★
- ► Entretiens individuels ★★★★★
- ► Gestion d'équipe ★★★★
- ► Coordination \*\*\*\*\*
- ▶ Organisation \*\*\*\*\*

### Responsable bureau d'étude

- ▶ Rédaction des cahiers des charges. ★★★★★
- ► Rédaction des cahiers de recettes. ★★★★
- ► Conception d'une suite logicielle métier. \*\*\*\*\*
- ► Management d'une équipe d'informaticiens. \*\*\*\*\*
- ► Planification des développements et des corrections. \*\*\*\*\*
- ▶ Administration d'un ERP (Cegid). ★★★★☆
- ▶ Administration de SharePoint 2010 et 2013. ★★★☆☆
- ► Gestion du parc informatique de l'entreprise. \*\*\*\*\*
- ▶ Animation des réunions du bureau d'études. ★★★★★
- ► Suivi des contrats de maintenance clients. \*\*\*\*\*

#### **Autres**

- ▶ Veille technologique ★★★★★
- ► Réponse aux appels d'offres \*\*\*\*\*
- ▶ R&D \*\*\*\*
- ▶ Organisation du travail \*\*\*\*\*
- ▶ Organisation d'entreprise ★★★★★
- ► Leadership ★★★★
- ▶ Gestion de projet ★★★★★
- ► Gestion de la production \*\*\*\*\*
- ► Animation d'équipe \*\*\*\*\*
- ► Animation de réunions ★★★★
- ▶ ERP, GPAO ★★★★
- ▶ Adobe Creative Suite 6 ★★★★☆
- ▶ Veille concurrentielle ★★★★☆
- ► Système d'information ★★★★☆

- ► Supports de communication ★★★★☆
- ▶ Responsables Achats ★★★★☆
- ► Responsable QHSE ★★★☆
- ► Microsoft Project ★★★☆
- ▶ Organisation et animation de salons ★★★★☆
- ► Conception de produit logiciel et mécanique ★★★★☆
- ► Marketing opérationnel ★★★☆☆
- ▶ Microsoft SharePoint ★★☆☆☆

### Langues

- ▶ Anglais ★★☆☆☆
- ▶ Allemand ★☆☆☆☆

# **FORMATIONS**

# Marketing personnel et management

Human Booster • Mars 2015 - Mai 2015

#### ISO9001

France Certification • Septembre 2013 - Octobre 2013

# Formation Sharepoint Administrateur avancé et expert

Qualora Technology • Mai 2013 - Juin 2013

### Marketing Opérationnel

Equilibre • Mars 2012 - Mars 2012

### Formation ERP Niveau administrateur

Cegid • Janvier 2005 - Février 2005

#### DEST EN INFORMATIQUE

CNAM • Septembre 1998 - Juin 2001

### BTS

ISAII / IRA • Septembre 1996 - Juin 1997

# **LOISIRS**

#### Autres

- ▶ Guitare
- ▶ Instructeur fédéral karaté (ceinture noire 3 éme dan)
- ► Tango Argentin